臺灣板橋地方法院刑事判決　　　　　　　100年度訴字第425號
公　訴　人　臺灣板橋地方法院檢察署檢察官
被　　　告　劉光夏
上列被告因違反毒品危害防制條例案件，經檢察官提起公訴（99
年度毒偵字第8680號），本院合議庭裁定改依簡式審判程序，判
決如下：
    主  文
劉光夏施用第一級毒品，累犯，處有期徒刑拾月。扣案之第一級
毒品海洛因壹包（含包裝袋，檢驗後淨重零點零參柒公克），沒
收銷燬之。
    事  實
一、劉光夏前因施用毒品案件，經依本院以97年度毒聲字第952
    號裁定送勒戒處所觀察、勒戒後，因認有繼續施用毒品之傾
    向，再依本院97年度毒聲字第2439號裁定令入戒治處所施以
    強制戒治，於民國98年8 月3 日停止處分出監，98年11月25
    日執行完畢；再因公共危險，經本院以98年度交簡上字第16
    7 判決判處有期徒刑6 月確定，於99年4 月8 日易科罰金執
    行完畢。
二、詎仍不知悔改，明知海洛因、甲基安非他命分係屬毒品危害
    防制條例第2 條第2 項第1 款、第2 款所定之第一級、第二
    級毒品，不得持有、施用，竟於前述強制戒治執行完畢釋放
    後5 年內，基於同時施用第一級毒品海洛因及第二級毒品甲
    基安非他命之犯意，於99年11月4 日晚上9 時許，在其位於
    新北市○○區○○街85巷22弄13號4 樓之住處內，以將海洛
    因及甲基安非他命混合後置在錫箔紙上燒烤，以吸食煙氣之
    方式，施用毒品海洛因及甲基安非他命乙次。嗣為警於翌日
    下午5 時許，因另案遭通緝在上址查獲，並扣得其所有之第
    一級毒品海洛因1 包（含包裝袋，檢驗前淨重0.039 公克；
    檢驗後淨重0.037 公克），及其所有惟與本案施用毒品無關
    之注射針筒2 支、藥剷1 支等物，再採集其尿液送驗後，檢
    驗結果呈嗎啡、甲基安非他命之陽性反應，而查悉上情。
三、案經臺北縣政府警察局（現已改制為新北市政府警察局）新
    莊分局報告臺灣板橋地方法院檢察署檢察官偵查起訴。
    理  由
一、查被告劉光夏所犯係死刑、無期徒刑、最輕本刑為3 年以上
    有期徒刑以外之罪，其於準備程序中就前揭被訴事實為有罪
    之陳述，經受命法官告知簡式審判程序之旨，並聽取其與公
    訴人之意見後，本院合議庭認為適宜由受命法官獨任進行簡
    式審判程序，爰依刑事訴訟法第273 條之1 第1 項規定，裁
    定由受命法官獨任進行簡式審判程序，合先敘明。
二、上揭事實，業據被告於審理時坦承不諱，且被告為警查獲後
    所採集之尿液，經送台灣檢驗科技股份有限公司檢驗結果，
    確呈嗎啡及甲基安非他命陽性反應，有該公司99年11月25日
    濫用藥物檢驗報告（檢體編號：D0000000號）、臺北縣政府
    警察局新莊分局毒品尿液對照表各1 紙在卷可稽；而扣案之
    白色粉末1 包（含包裝袋，檢驗前淨重0.039 公克；檢驗後
    淨重0.037 公克），經送驗後，確含有海洛因成分，此有交
    通部民用航空局醫務中心99年11月29日航藥鑑字第0997273
    號毒品鑑定書1 紙在卷可參。足徵被告之自白與事實相符，
    堪以採信。是本案事證明確，被告施用第一級毒品海洛因及
    第二級毒品甲基安非他命之犯行，洵堪認定。
三、按犯毒品危害防制條例第10條之罪，經觀察、勒戒後，認無
    繼續施用毒品之傾向，應即釋放，並為不起訴處分；認有繼
    續施用毒品之傾向者，應由檢察官聲請法院裁定令入戒治處
    所施以強制戒治，至無繼續戒治之必要，強制戒治期滿，應
    即釋放，由檢察官為不起訴處分。經觀察勒戒、強制戒治執
    行完畢釋放後，5 年內再犯第10條之罪，依93年1 月9 日修
    正施行之毒品危害防制條例第23條第2 項規定意旨，應由檢
    察官偵查起訴。經查：本件被告前因施用毒品案件，經依本
    院以97年度毒聲字第952 號裁定送勒戒處所觀察、勒戒後，
    因認有繼續施用毒品之傾向，再依本院97年度毒聲字第2439
    號裁定令入戒治處所施以強制戒治，於98年8 月3 日停止處
    分出監，98年11月25日執行完畢等情，有臺灣高等法院被告
    前案紀錄表1 份在卷可考，詎仍不知戒絕毒癮，於前開觀察
    、勒戒及強制戒治執行完畢釋放後5 年內，再犯本件毒品危
    害防制條例第10條之罪，依前開規定，應予依法論科。
四、核被告所為施用毒品海洛因及甲基安非他命之行為，係犯毒
    品危害防制條例第10條第1 項之施用第一級毒品海洛因罪及
    同條第2 項之施用第二級毒品甲基安非他命罪。其持有毒品
    海洛因及甲基安非他命之低度行為，分別為施用海洛因及甲
    基安非他命之高度行為所吸收，不另論罪。被告係以一行為
    同時觸犯施用第一級毒品與第二級毒品之2 罪，為想像競合
    犯，應從施用第一級毒品之重罪處斷。再被告有事實欄所載
    之前科紀錄，於99年4 月8 日易科罰金執行完畢，此有前開
    被告前案紀錄表在卷可考，其於受有期徒刑之刑執行完畢後
    ，5 年以內故意再犯本件有期徒刑以上之罪，爰依刑法第47
    條第1 項規定論以累犯，並加重其刑。本院審酌被告無視毒
    品可能對自身及家庭所造成之戕害，及對社會治安形成之潛
    在危險，屢犯施用毒品之罪，足見其戒絕毒癮之意志不堅，
    本不宜寬貸，惟念其犯後坦承犯行，態度良好，及施用毒品
    乃戕害自身健康，尚未直接危害他人等一切情狀，量處如主
    文所示之刑，以資懲儆。
五、末以，扣案之白色粉末1 包（含包裝袋，檢驗前淨重0.039
    公克；檢驗後淨重0.037 公克），確含毒品海洛因成分，業
    已認明如前，又因毒品鑑驗一般係以傾倒之方式，將包裝袋
    內之第一級毒品海洛因倒出而與包裝袋分離而稱重，必要時
    ，輔以刮杓刮取袋內粉末，然無論依何種方式分離，包裝袋
    內分別均有極微量之第一級毒品海洛因殘留，此業經法務部
    調查局以93 年3月19日調科壹字第09300113060 號函釋在案
    ，此為本院職務上已知之事實，是足認前開1 只空包裝袋，
    其內含有極微量第一級毒品海洛因殘留而無法析離，應整體
    視為查獲之第一級毒品海洛因，俱應依毒品危害防制條例第
    18條第1 項前段之規定，不問屬於犯人與否，均沒收銷燬之
    ；至送鑑耗損之海洛因粉末既已滅失，自無庸再予宣告沒收
    銷燬之必要。又扣案之注射針筒2 支及藥剷1 支等物雖屬被
    告所有，惟被告否認與本件施用毒品犯行有何關連（見本院
    卷第47頁），又無證據足資證明此等扣案物與本件犯行直接
    相關，爰均不予宣告沒收。
據上論斷，應依刑事訴訟法第273 條之1 第1 項、第299 條第1
項前段，毒品危害防制條例第10條第1 項、第2 項、第18條第1
項前段，刑法第11條、第55條、第47條第1 項，判決如主文。
本案經檢察官吳孟竹到庭執行職務。
中    華    民    國   100    年    3     月    22    日
                  刑事第九庭    法  官  鄭凱文
以上正本證明與原本無異。
如不服本判決應於收受本判決後10日內向本院提出上訴書狀，並
應敘述具體理由，如未敘述上訴理由者，應於上訴期間屆滿後20
日內補提理由書狀於本院（均須按他造當事人之人數附繕本）「
切勿逕送上級法院」。
                                書記官  陳筱惠
中    華    民    國   100    年    3     月    23    日
附錄本案論罪法條：
毒品危害防制條例第10條：
施用第一級毒品者，處6 月以上5 年以下有期徒刑。
施用第二級毒品者，處3 年以下有期徒刑。